臺灣桃園地方法院刑事判決
111年度審訴字第528號
公  訴  人  臺灣桃園地方檢察署檢察官
被      告  陳文祥（原名陳金泉）



上列被告因毒品危害防制條例案件，經檢察官提起公訴（111年
度偵字第7975號），被告於準備程序中就被訴事實為有罪之陳述
，經告知簡式審判程序之旨，並聽取公訴人、被告之意見後，由
本院合議庭裁定由受命法官獨任進行簡式審判程序，判決如下：
    主      文
陳文祥持有第二級毒品純質淨重二十公克以上，累犯，處有期徒
刑陸月，如易科罰金，以新臺幣壹仟元折算壹日。
扣案如附表編號1 、2 所示之物均沒收銷燬之。
    事實及理由
一、本件除如下補充之部分外，餘犯罪事實及證據均同於附件檢
    察官起訴書之記載，茲予引用：
（一）補充扣案之海洛因3包、甲基安非他命3包及甲基安非他命
      殘渣袋1包，原毛重、淨重與驗餘淨重皆如附表所示，有
      法務部調查局濫用藥物實驗室民國110年9月22日調科壹字
      第11023010360號鑑定書、臺北榮民總醫院110年9月27日
      北榮毒鑑字第C0000000號及北榮毒鑑字第C0000000-Q號毒
      品成分鑑定書各1份可憑。
（二）證據部分應補充被告陳文祥於本院訊問、準備程序及審理
      時之自白。
二、論罪科刑：
（一）核被告所為，係犯毒品危害防制條例第11條第1項之持有
      第一級毒品罪及同條例第4項之持有第二級毒品純質淨重
      二十公克以上罪。又被告既係於同時、地向某姓名、年籍
      均不詳綽號「阿明」之成年男子購入第一級、第二級毒品
      並經交付而同時持有之，自屬以一行為觸犯各該罪名，應
      依刑法第55條想像競合犯之規定，從一重以持有第二級毒
      品純質淨重二十公克以上罪處斷。原公訴意旨認應分論併
      罰，稍有誤會，附此敘明。
（二）被告曾有如起訴書犯罪事實欄所載之犯罪科刑執行情形，
      有臺灣高等法院被告前案紀錄表1份可按，是其於受有期
      徒刑之執行完畢後，5年以內故意再犯本案有期徒刑以上
      之罪，為累犯，惟依司法院釋字第775號解釋意旨，為避
      免發生罪刑不相當之情形，法院應就個案裁量是否加重最
      低本刑，茲考量被告前案為施用第一、二級毒品案件，不
      僅與本案罪名、犯罪類型相似，亦徵其就此類犯行之刑罰
      反應力甚為薄弱，因認適用刑法第47條累犯加重之規定並
      無罪刑不相當之情事，爰依刑法第47條第1項規定，加重
      其刑。
（三）被告係於為警查獲時，隨主動交出扣案之第一級毒品海洛
      因3包、第二級甲基安非他命3包及甲基安非他命殘渣袋1
      包供警查扣，有被告之警詢、偵訊筆錄、桃園市政府警察
      局刑事警察大隊搜索扣押筆錄所載為憑（見偵字卷第30頁
      反面、第34頁、第45頁），稽此可徵被告顯係於本案持有
      毒品之犯行未被職司犯罪偵查之機關、公務員發覺前旋已
      自承斯舉，嗣復受本院之裁判，合於刑法第62條前段所定
      自首減刑之要件，爰依該規定減輕其刑，並依法先加重而
      後減輕之。
（四）爰審酌被告經查獲時持有第二級毒品甲基安非他命純質淨
      重達21.9655公克，數量不少，非但危害個人之身心健康
      ，而對社會治安造成潛在之危險，應予非難，惟考量被告
      自首且始終坦認犯行之態度，以及上開持有逾法定重量第
      二級毒品甲基安非他命之期間，兼衡其犯罪之動機、目的
      、手段、素行及被告之智識程度、現職為打大理石之生活
      狀況等一切情狀，量處如主文所示之刑，並諭知如易科罰
      金之折算標準。
三、沒收部分：
　　扣案如附表編號1、2所示之驗餘物各為第一級、第二級毒品
    ，且悉與所附著之包裝袋難以剝離殆盡，復為被告犯本案持
    有第一級毒品、持有第二級毒品純質淨重二十公克以上罪所
    持有之毒品，均應毒品危害防制條例第18條第1項前段規定
    ，宣告沒收銷燬之。至毒品因取樣供鑑驗耗損之部分，既已
    驗畢用罄滅失，自不另宣告沒收銷燬，併予敘明。
據上論斷，應依刑事訴訟法第273條之1第1項、第299條第1項前
段、第310條之2、第454條，判決如主文。
本案經檢察官董諭到庭執行職務。
中    華    民    國   111    年     8    月     31   日
                       刑事審查庭  法  官  李佳穎
以上正本證明與原本無異。
如不服本判決應於收受判決後20日內向本院提出上訴書狀，並應
敘述具體理由。其未敘述上訴理由者，應於上訴期間屆滿後20日
內向本院補提理由書(均須按他造當事人之人數附繕本)「切勿逕
送上級法院」。
                                   書記官  蔡萱穎
中    華    民    國   111    年     8    月     31   日
附本件論罪科刑依據之法條：
毒品危害防制條例第11條
持有第一級毒品者，處3 年以下有期徒刑、拘役或新臺幣30萬元
以下罰金。
持有第二級毒品者，處2 年以下有期徒刑、拘役或新臺幣20萬元
以下罰金。
持有第一級毒品純質淨重十公克以上者，處1 年以上7 年以下有
期徒刑，得併科新臺幣1 百萬元以下罰金。
持有第二級毒品純質淨重二十公克以上者，處6 月以上5 年以下
有期徒刑，得併科新臺幣70萬元以下罰金。
持有第三級毒品純質淨重五公克以上者，處2 年以下有期徒刑，
得併科新臺幣20萬元以下罰金。
持有第四級毒品純質淨重五公克以上者，處1 年以下有期徒刑，
得併科新臺幣10萬元以下罰金。
持有專供製造或施用第一級、第二級毒品之器具者，處1 年以下
有期徒刑、拘役或新臺幣10萬元以下罰金。
附表：
編號 扣押物品名稱 扣押物品內容 1 第一級毒品海洛因3包（含包裝袋3個） 粉末檢品3包，合計淨重2.67公克（驗餘淨重2.65公克，空包裝總重0.75公克），純度19.44％，純質淨重0.52公克。 2 第二級毒品甲基安非他命3包（含包裝袋4個）及甲基安非他命殘渣袋1包（含包裝袋1個） ①白色或透明晶體1包，毛重21.3762公克（含1袋及1標籤），淨重20.6820公克，取樣0.0941公克，餘重20.5879公克，純度67.1%，純質淨重13.8776公克。 ②白色或透明晶體1包，毛重12.3782公克（含2袋及1標籤），淨重11.3950公克，取樣0.0997公克，餘重11.2953公克，純度59.9%，純質淨重6.8256公克。 ③白色或透明晶體1包，毛重1.5701公克（含1袋及1標籤），淨重1.3486公克，取樣0.0639公克，餘重1.2847公克，純度80.8%，純質淨重1.0897公克。 ④白色或透明晶體1包，毛重0.7505公克（含1袋及1標籤），淨重0.2524公克，取樣0.0688公克，餘重0.1836公克，純度68.4%，純質淨重0.1726公克。   以上純質淨重共21.9655公克，驗餘淨重共33.3515公克。 

附件：
臺灣桃園地方檢察署檢察官起訴書
                                     111年度偵字第7975號
　　被　　　告　陳文祥　男　58歲（民國00年00月0日生）
　　　　　　　　　　　　住○○市○○區○○路00號
　　　　　　　　　　　　居桃園市○○區○○○街00巷00號
                        （現在法務部○○○○○○○○附設勒戒處所觀察、勒戒中）
　　　　　　　　　　　　國民身分證統一編號：Z000000000號
上列被告因毒品危害防制條例案件，業經偵查終結，認應提起公
訴，茲將犯罪事實及證據並所犯法條分敘如下：
　　　　犯罪事實
一、陳文祥前因施用毒品案件，經臺灣桃園地方法院分別以101
    年度審易字第155號、101年度審訴字第778號、101年度審易
    字第1686號分別判處有期徒刑11月、11月、9月、1年，經同
    法院以102年度聲字第775號定應執行有期徒刑3年，於民國1
    06年3月9日假釋出監並付保護管束，於107年3月14日保護管
    束期滿未經撤銷，以執行完畢論。詎仍不知悔改，明知海洛
    因及甲基安非他命分別係毒品危害防制條例第2條第2項第1
    、2款明定之第一、二級毒品，不得持有，竟基於持有第一
    級毒品海洛因及第二級毒品甲基安非他命純質淨重20公克以
    上之犯意，於110年8月4日上午10時許，向真實姓名年籍不
    詳綽號「阿明」之成年男子，在桃園市中壢區火車站前某遊
    藝場內，以新臺幣4萬2000元購買海洛因、甲基安非他命而
    持有之。嗣於同日下午1時40分許，為警持搜索票至桃園市○
    ○區○○路00號住處執行搜索時，自願帶警至桃園市○○區○○○街
    00巷00號居處搜索，而當場扣得第一級毒品海洛因共3包(合
    計淨重共2.67公克）、甲基安非他命3包及殘渣袋1包(純質
    淨重共21.9655公克)。
二、案經本署檢察官簽分偵辦。
　　　　證據並所犯法條
一、證據清單及待證事實：
編號 證據名稱 待證事實 1 被告陳文祥於警詢及偵查中之自白。 全部犯罪事實。 2 桃園市政府警察局刑事警察大隊搜索、扣押筆錄、扣押物品目錄表。 扣案第一、二級毒品為被告所持有之事實。 3 桃園市政府警察局刑事警察大隊被採尿人尿液暨毒品真實姓名與編號對照表、法務部調查局濫用藥物實驗室110年9月22日調科壹字第11023010360號鑑定書、臺北榮民總醫院110年9月27日北榮毒鑑字第C0000000號及北榮毒鑑字第C0000000-Q號毒品成分鑑定書。 扣案之物為第一級毒品海洛因及第二級毒品甲基安非他命，其中甲基安非他命純質淨重共21.9655公克之事實。 
二、核被告陳文祥所為，係犯毒品危害防制條例第11條第1項之
    持有第一級毒品罪嫌及同條例第11條第4項之持有第二級毒
    品20公克以上罪嫌。被告上開二罪嫌間，犯意各別，行為互
    殊，請予分論併罰。被告有犯罪事實欄所載之前案情形，其
    於前案執行完畢後5年內，再犯本件有期徒刑以上之罪者，
    為累犯，請審酌大法官會議釋字第775號解釋意旨及刑法第4
    7條第1項之規定加重其刑。至扣案之第一、二級毒品為違禁
    物，請依法宣告沒收銷燬之。
三、依刑事訴訟法第251條第1項提起公訴。
　　此　致
臺灣桃園地方法院
中　　華　　民　　國　 111　　年　　4 　　月　　1 　　日
                            　檢  察  官  賴建如
本件證明與原本無異　　　　　　　　　　　　　　　　　　　
中　　華　　民　　國   111　  年　  4  　 月　  19　　日
                              書  記  官  姚柏璋
所犯法條：毒品危害防制條例第11條
毒品危害防制條例第11條
持有第一級毒品者，處 3 年以下有期徒刑、拘役或新臺幣 30
萬元以下罰金。
持有第二級毒品者，處 2 年以下有期徒刑、拘役或新臺幣 20
萬元以下罰金。
持有第一級毒品純質淨重十公克以上者，處 1 年以上 7 年以下
有期徒刑，得併科新臺幣 1 百萬元以下罰金。
持有第二級毒品純質淨重二十公克以上者，處 6 月以上 5 年以
下有期徒刑，得併科新臺幣 70 萬元以下罰金。
持有第三級毒品純質淨重五公克以上者，處 2 年以下有期徒刑
，得併科新臺幣 20 萬元以下罰金。
持有第四級毒品純質淨重五公克以上者，處 1 年以下有期徒刑
，得併科新臺幣 10 萬元以下罰金。
持有專供製造或施用第一級、第二級毒品之器具者，處 1 年以
下有期徒刑、拘役或新臺幣 10 萬元以下罰金。